臺灣板橋地方法院民事判決　九十年度親字第一八二號
　　原　　　告　乙○○
　　被　　　告　甲○○
右當事人間確認親子關係存在事件，本院判決如左：
    主      文
確認被告甲○○與原告所生之子蕭仲凱（民國八十八年十月三十一日生）父子之親子
關係存在。
訴訟費用由被告負擔。
    事      實
甲、原告方面：
一、聲明：如主文所示。
二、陳述：
    原告與被告自民國八十七年四月間起至九十年五月中旬止，曾在基隆市、宜蘭縣
    礁溪鄉、壯圍鄉租屋同居，並於八十八年十月三十一日產下一子即蕭仲凱，而原
    告生下小孩後，被告雖沒有公開認領，但私底下有承認該蕭仲凱為其小孩，並有
    買奶粉和尿布給小孩過，現本件被告經親子血緣鑑定確定為原告之子蕭仲凱之親
    生父親，原告為此提起本訴。
三、證據：提出刑事判決書、戶籍謄本、子女照片等為證，並聲請本院依職權函請法
    務部調查局為親子血緣鑑定。
乙、被告方面：
一、聲明：同意原告之請求。
二、陳述：被告對於之前小孩蕭仲凱是否為被告之子不確定，但是有買奶粉尿布給小
    孩，因為原告不方便買，所以被告去買給他。被告現承認蕭仲凱為伊小孩，並當
    庭為認領蕭仲凱。
     理      由
一、按關於認諾及訴訟上自認或不爭執事實之效力，於第五百八十九條及第五百九十
    二條之訴不適用之，民事訴訟法第五百九十四條定有明文。經查本件訴訟雖係為
    兩造該確認親子關係存在之訴，而被告並於言詞辯論期日同意原告之請求，惟該
    訴訟之本質乃涉及身分認定確認之公益性，揆諸首揭法條規定之同一法理，自仍
    不發生被告認諾或不爭執事實之效力，合先敘明。
二、經查，原告主張其與被告自民國八十七年四月間起至九十年五月中旬止，曾在基
    隆市、宜蘭縣礁溪鄉、壯圍鄉租屋同居，並於八十八年十月三十一日產下一子即
    蕭仲凱，蕭仲凱現並為非婚生子女之事實，業據原告提出刑事判決書及戶籍謄本
    為憑，自堪信為真實。而該被告經與蕭仲凱由本院依該原告聲請函請法務部調查
    局就親子血緣關係為鑑定之結果通知覆稱，依據遺傳法則，蕭仲凱之血型及各項
    ＤＮＡ　ＳＴＲ式之型別與甲○○相對應之型別均無矛盾，因此認為被告甲○○
    極可能（機率百分之九十九點九九以上）為蕭仲凱之生父，此有法務部調查局所
    檢送之鑑定通知書附卷可參，而被告姑且不論其是否之前有為承認及撫育小孩蕭
    仲凱之事實，惟該被告已於九十一年四月二日當庭為承認及認領該子女蕭仲凱，
    此有該日言詞辯論筆錄足憑，是本院綜上事證所認，原告據此請求確認被告甲○
    ○與原告所生之子蕭仲凱父子之親子關係存在，即屬有理，應予准許。
三、據上論結，本件原告之訴為有理由，依民事訴訟法第七十八條，判決如主文。
中　　　華　　　民　　　國　　九十一　　年　　　四　　　月　　　十七    日
                                    臺灣板橋地方法院家事法庭
~B法　　　官　楊志勇
右為正本係照原本作成。
如對本判決不服須於判決送達後二十日內向本院提出上訴狀。
中　　　華　　　民　　　國　　九十一　　年　　　四　　　月  　　十七　　日
~B法院書記官　尤朝松
